【裁判字號】    99,審易,434
【裁判日期】    990630
【裁判案由】    竊盜等
【裁判全文】
臺灣新竹地方法院刑事判決             99年度審易字第434號
公  訴  人  臺灣新竹地方法院檢察署檢察官
被      告  丙○○
            甲○○
上列被告等因竊盜等案件，經檢察官提起公訴（99年度偵字第30
60號），經被告等於本院準備程序中，就被訴事實為有罪之陳述
，經告知被告等簡式審判程序之旨，並聽取檢察官、被告等之意
見後，經本院進行簡式審判程序，本院判決如下：
    主    文
丙○○犯竊盜罪，累犯，處有期徒刑伍月，如易科罰金，以新臺
幣壹仟元折算壹日；扣案之機車鑰匙壹支，沒收之。又共同犯竊
盜罪，累犯，處有期徒刑伍月，如易科罰金，以新臺幣壹仟元折
算壹日；扣案之機車鑰匙壹支，沒收之。又犯竊盜罪，累犯，處
有期徒刑肆月，如易科罰金，以新臺幣壹仟元折算壹日。應執行
有期徒刑壹年，如易科罰金，以新臺幣壹仟元折算壹日；扣案之
機車鑰匙壹支，沒收之。
甲○○收受贓物，累犯，處有期徒刑月，如易科罰金，以新臺
幣壹仟元折算壹日。又共同犯竊盜罪，累犯，處有期徒刑伍月，
如易科罰金，以新臺幣壹仟元折算壹日；扣案之機車鑰匙壹支，
沒收之。應執行有期徒刑陸月，如易科罰金，以新臺幣壹仟元折
算壹日；扣案之機車鑰匙壹支，沒收之。
    犯罪事實
一、丙○○於民國97年間，因竊盜案件，經本院於97年2 月29日
    以97年度竹北簡字第85號判決判處有期徒刑6 月確定，甫於
    97年9 月4 日徒刑易科罰金執行完畢。另甲○○前於94年間
    ，因妨害性自主案件，經本院於94年8 月18日以94年度訴字
    第508 號判決判處有期徒刑5 月確定，甫於95年3 月19日縮
    刑期滿執行完畢。
二、詎渠等均不知悔改，復分別為下列犯行：
（一）丙○○基於意圖為自己不法所有之竊盜犯意，於99年3 月
      10日下午3時許，在新竹市○○路188號好市多大賣場外圍
      之停車場，趁無人注意之際，以自備鑰匙插入電門發動引
      擎之方式，竊取丁○○所有車牌號碼HOW- 716號重型機車
      （置物箱內置有重型機車駕駛執照及機車行照各1 張、安
      全帽1 頂、雨衣1件、手套1雙、圍巾1條、機車鎖頭1個、
      毛巾1 條），得手後供己代步之用。嗣於99年3 月17日或
      翌日某時，在其新竹市○○路○ 段89巷4 弄99號住處，將
      上開贓車交與知情之甲○○，甲○○明知上開機車係丙○○竊取之物，竟仍基於收受贓物之犯意而予以收受，並改
      懸掛丙○○所管領之車牌號碼BXK- 852號重型機車車牌（
      甲○○另將車牌號碼HOW- 716號車牌丟棄在新竹市○○路
      與千甲路快速道路橋下），嗣於收受該機車之翌日，甲○○騎乘該機車行經新竹市北區南寮某處時，因該機車拋錨
      ，即將該機車丟棄在新竹市○○路○ 段446 巷351 弄快速
      道路橋下（車牌號碼HOW- 716號車牌及機車車身均未尋獲
      ）。
（二）丙○○與甲○○共同基於意圖為自己不法所有之竊盜犯意
      聯絡及行為分擔，於99年3月18日下午6時許，由甲○○騎
      乘某不詳車號之機車搭載丙○○前往新竹市○○路26號前
      阿囉哈大客車站牌旁，趁無人注意之際，由甲○○在場把
      風，丙○○則下車以自備鑰匙插入電門發動引擎之方式，
      竊取陳士濠當時所使用之車牌號碼387- GKG號重型機車（
      車主為陳士豪母乙○○），得手後隨即騎乘該機車逃逸，
      甲○○則騎乘該不詳車號之機車尾隨在後，嗣於不詳地點
      在將車牌號碼387- GKG號重型機車之車牌卸下丟棄在新竹
      市○○路與千甲路口（未尋獲）並改懸掛丙○○所管領之
      車牌號碼BXK-852號重型機車車牌供代步所用。
（三）丙○○復基於意圖為自己不法所有之竊盜犯意，於99年4
      月1 日中午12時許，在新竹市○○路1001號交通大學機車
      棚內，因見戊○○所有車牌號碼MB9- 400號重型機車置物
      箱未蓋好，趁無人注意之際，徒手竊取該機車置物箱內之
      隨身硬碟1臺及三菱汽車鑰匙1支（含磁片1個）。
（四）嗣於99年4月5日下午1 時許，為警在新竹市○○路1001號
      交通大學南側門查獲丙○○及甲○○，且分別在甲○○身
      上扣得扁鑽1把，及自丙○○扣得行竊用之機車鑰匙1支及
      已懸掛車牌號碼BXK-852 號車牌之重型機車（引擎號碼為
      SA25HB-119018 號，原車牌號碼為387-GKG 號，車主為乙○○，已發還乙○○領回）、丁○○所有之重型機車駕駛
      執照1 張、安全帽1 頂、雨衣1 件（均已發還丁○○領回
      ）及戊○○所有之隨身硬碟1 臺及三菱汽車鑰匙1 支（含
      磁片1 個，均已發還戊○○領回）等物。
三、案經丁○○、乙○○、戊○○分別訴由新竹市警察局第二分
    局報告臺灣新竹地方法院檢察署檢察官偵查起訴。
    理    由
一、程序部分：
    按除被告所犯為死刑、無期徒刑、最輕本刑為3 年以上有期
    徒刑之罪或高等法院管轄第一審案件者外，於前條第1 項程
    序進行中，被告先就被訴事實為有罪之陳述時，審判長得告
    知被告簡式審判程序之旨，並聽取當事人、代理人、辯護人
    及輔佐人之意見後，裁定進行簡式審判程序，刑事訴訟法第
    273條之1第1 項定有明文。本件被告丙○○、甲○○所犯係
    死刑、無期徒刑、最輕本刑為3 年以上有期徒刑以外之罪，
    渠等於準備程序中就被訴事實為有罪之陳述，經告知簡式審
    判程序之旨，並聽取公訴人及被告丙○○、甲○○之意見後
    ，本院認為適宜進行簡式審判程序，合先敘明。
二、認定被告丙○○、甲○○犯行所憑之各項證據：
（一）被告丙○○於警詢、偵查中之供述及本院準備程序、簡式
      審判程序時之自白。其稱：伊於99年3 月10日下午3 時許
      在新竹市○○路188 號好市多大賣場外圍機車格內，用自
      備之機車鑰匙竊取車牌號碼HOW- 716號重型機車供代步所
      用，該機車置物箱內有駕駛執照及機車行照各1 張、安全
      帽1 頂、雨衣1 件、手套1 雙、圍巾1 條、機車鎖頭1 個
      、毛巾1 條等物品，後來於99年3 月17、18日，伊將該機
      車借給被告甲○○及告知該機車係行竊所得，由被告甲○○將伊管領之車牌號碼BXK- 852號車牌懸掛在該機車上，
      但被告甲○○之後騎乘該機車時將車弄壞，就丟棄在新竹
      市○○路○ 段附近；另伊與被告甲○○於99年3 月18日傍
      晚，一同在新竹市○○路26號阿羅哈客運站附近偷取車牌
      號碼387-GKG 號重型機車，當時係被告甲○○騎乘機車載
      伊到該處，由伊使用自備鑰匙竊取機車，被告甲○○就在
      旁邊等伊，等伊啟動後就將機車騎走，被告甲○○則騎乘
      原機車跟在後面，後來被告甲○○將伊管領之車牌號碼BX
      K- 852號車牌懸掛在該機車上，不知道被告甲○○將原車
      牌號碼387-GKG 號重型機車車牌丟棄在何處；又伊在交通
      大學D 棚停車場看見有1 臺機車置物箱未上鎖，就打開置
      物箱竊取隨身硬碟1 臺及三菱汽車鑰匙1 支等語等語（見
      偵查卷第11、12、74至76、105 、106 頁，本院卷第37、
      40至42頁）。
（二）同案被告甲○○於警詢及偵查中之供述及本院準備程序、
      簡式審判程序時之自白。其稱：伊曾向被告丙○○借用車
      牌號碼HOW- 716號重型機車，被告丙○○有說機車係來的
      ，後來伊騎到新竹市南寮時壞掉，就將機車及車牌分別丟
      棄在路邊；而車牌號碼387- GKG號重型機車則係伊與被告
      丙○○一同前往新竹市○○路阿羅哈客運站附近竊取，當
      時係伊騎乘友人母親所有機車搭載被告丙○○前往該處，
      由被告丙○○使用鑰匙啟動後騎乘該機車離開現場做為渠
      等代步工具，伊則騎原本之機車離開，事後伊將該車牌號
      碼387- GKG號重型機車車牌丟棄在新竹市○○路與千甲路
      口，並改懸掛被告丙○○所管領之車牌號碼BXK- 852號車
      牌等語（見偵查卷第13至18、76、77頁，本院卷第37、40
      至42頁）。
（三）告訴人即被害人丁○○於警詢中之指訴。其稱：他於99年
      3 月10日下午3時許，發現其停放在新竹市○○路188號好
      士多賣場外圍機車停車格內之車牌號碼HOW- 716號重型機
      車失竊，而機車置物箱內有手套1雙、圍巾1條、機車鎖頭
      1 個、毛巾1條、機車行照1張、安全帽1頂、雨衣1件及機
      車駕駛執照1 張等物，經報警處理後，經警於99年4月5日
      下午1 時許在新竹市○○路1001號交通大學南側門前所停
      放之車牌號碼387- GKG號重型機車內尋獲該失竊之機車駕
      駛執照、安全帽及雨衣等物並已領回等語（見偵查卷第21
      、22頁）。
（四）告訴人即被害人乙○○於警詢及偵查中之指訴。其稱：她
      所有之車牌號碼387- GKG號重型機車於99年3月18日下午6
      時許在新竹市○○路26號旁失竊，由其子陳仕濠報警處理
      ，經警於99年4月5日下午1 時許在交通大學南側門尋獲該
      失竊機車並已領回，但懸掛在該機車上之車牌號碼BXX-85
      2號車牌並非她所有等語（見偵查卷第19、20頁）。
（五）告訴人即被害人戊○○於警詢及偵查中之指訴。其稱：他
      於99年4月1日中午12時許，發現其停放在新竹市○○路10
      01號交通大學停車棚內之車牌號碼MB9- 400號重型機車置
      物箱遭人打開，並失竊隨身硬碟1臺及三菱汽車鑰匙1支，
      經報警處理後，已尋獲該失竊物品並領回等語（見偵查卷
      第23、24、101頁）。
（六）扣案之機車鑰匙1支（保管字號：99年度院保字第391號，
      扣押物品清單見本院卷第24頁）：佐證被告丙○○行竊車
      牌號碼HOW- 716號重型機車及與被告甲○○共同行竊車牌
      號碼387-GKG號重型機車等事實。
（七）新竹市警察局第二分局99年4月5日搜索扣押筆錄、扣押物
      品目錄表、自願受搜索同意書各2份、贓物認領保管單3紙
      、員警偵查報告1 紙、公路監理電子匣門車號查詢重型機
      車車籍資料4 紙暨刑案現場暨贓證物照片計10張等在卷可
      參（見偵查卷第25至31、42至46、51至55、95至98頁）：
      佐證被告丙○○、甲○○等人分別行竊告訴人丁○○、乙○○、戊○○所有、所使用之重型機車及置物箱內財物等
      事實。
（八）綜上，本件事證業臻明確，被告丙○○、甲○○上揭犯行
      均至堪認定，均應依法予以論科。
三、論罪科刑：
（一）論罪：核被告丙○○於犯罪事實欄二、（一）（二）（三
      ）所為，均係犯刑法第320條第1項之普通竊盜罪。另被告
      甲○○於犯罪事實欄二、（一）（二）所為，則分別係犯
      刑法第349條第1項之收受贓物罪及同法第320條第1項之普
      通竊盜罪。
（二）共同正犯：被告丙○○、甲○○就本件犯罪事實欄二、（
      二）所為之竊盜犯行，有犯意聯絡及行為分擔，應論以共
      同正犯。
（三）數罪併罰：又被告丙○○就其所犯3 次普通竊盜犯行、被
      告甲○○就其所犯收受贓物及普通竊盜犯行，時間、地點
      、被害人均相異，構成要件亦不同，顯係基於各別犯意所
      為，各應予分別論罪，合併處罰。
（四）累犯：被告丙○○於97年間，因竊盜案件，經本院於97年
      2 月29日以97年度竹北簡字第85號判決判處有期徒刑6 月
      確定，甫於97年9 月4 日徒刑易科罰金執行完畢；另被告
      甲○○前於94年間，因妨害性自主案件，經本院於94年8
      月18日以94年度訴字第508 號判決判處有期徒刑5 月確定
      ，甫於95年3 月19日縮刑期滿執行完畢等情，有渠等之臺
      灣高等法院被告前案紀錄表、臺灣新竹地方法院檢察署刑
      案資料查註紀錄表各1 份在卷可稽，是渠等前受有期徒刑
      執行完畢，各於5 年以內故意再犯本件最重本刑為有期徒
      刑以上之數罪，各均為累犯，各應依刑法第47條第1 項之
      規定加重其刑。
（五）量刑：爰審酌被告丙○○除有上開構成累犯事由之前案紀
      錄外，另有竊盜、公共危險、詐欺等刑事前科；另被告甲○○除有上開構成累犯事由之前案紀錄外，亦有公共危險
      刑事前科，此有渠等臺灣高等法院前案紀錄表、臺灣新竹
      地方法院檢察署刑案資料查註紀錄表各2 份附卷可據，又
      渠等2 人均年輕力壯，竟不思守法自制，循正當途徑獲取
      所需，猶為貪圖一己之私，其中被告丙○○分別或共同竊
      取他人機車供渠等代步所用；被告甲○○則明知被告丙○○所交付之車牌號碼HOW- 716號重型機車係行竊所得之贓
      車，卻仍加以收受後使用，以及其將與同案被告丙○○所
      共同行竊之車牌號碼387- GKG號重型機車改懸掛車牌號碼
      BXK-852 號重型機車車牌，對被害人丁○○、乙○○造成
      追贓之困難及有礙財產犯罪之偵查，顯見渠等法治觀念薄
      弱，所為實不足取，惟念渠等犯後均坦承犯行不諱，態度
      尚可，犯罪手法亦屬平和，然所竊取之部分財物已分別發
      還被害人領回，兼衡渠等犯罪之動機、目的、手段、智識
      程度、參與之程度等一切情狀，各量處如主文所示之刑，
      併分別諭知應執行刑及易科罰金之之折算標準，以示懲儆
      。
（六）沒收：至扣案之機車鑰匙1 支（保管字號：99年度院保字
      第391 號，扣押物品清單見本院卷第24頁），係被告丙○○所有且供其竊取車牌號碼HOW-716號、387-GKG號重型機
      車所用之物，業據被告丙○○供承在卷，爰依刑法第38條
      第1項第2款規定，宣告沒收之。是針對同案被告甲○○竊
      取車牌號碼387- GKG號重型機車犯行部分，基於共犯連帶
      性，併應宣告沒收之。至為警查獲當時所扣得之扁鑽1 支
      （保管字號：99年度院保字第390 號，扣押物品清單見本
      院卷第22頁），雖係被告甲○○所有，然被告甲○○辯稱
      係用來防身云云（見偵查卷第78頁），而本院依卷內相關
      事證亦無從認定該扁鑽確供被告甲○○本件竊盜犯行所用
      抑或另涉他案之重要證物，為免重要證據之滅失，爰不另
      為沒收之宣告，附此敘明。
據上論斷，應依刑事訴訟法第273 條之1 第1 項、第299 條第1
項前段，刑法第28條、第320 條第1 項、第349 條第1 項、第47
條第1 項、第51條第5 款、第41條第1 項前段、第2 項、第8項
、第38條第1 項第2 款，刑法施行法第1 條之1 第1 項、第2項
前段，判決如主文。
本案經檢察官洪期榮到庭執行職務。
中    華    民    國    99    年    6     月    30    日
                    刑事第九庭法  官    劉兆菊
以上正本證明與原本無異。
如不服本判決應於收受本判決後10日內向本院提出上訴書狀，上
訴書狀應敘述具體理由。上訴書狀未敘述上訴理由者，應於上訴
期間屆滿後20日內補提理由書狀於本院「切勿逕送上級法院」。
中    華    民    國    99    年    6     月    30    日
                              書記官    林兆嘉
附錄本案論罪科刑法條：
中華民國刑法第320條
意圖為自己或第三人不法之所有，而竊取他人之動產者，為竊盜
罪，處5年以下有期徒刑、拘役或5百元以下罰金。
意圖為自己或第三人不法之利益，而竊佔他人之不動產者，依前
項之規定處斷。
前二項之未遂犯罰之。
中華民國刑法第349條
收受贓物者，處3年以下有期徒刑、拘役或5百元以下罰金。
搬運、寄藏、故買贓物或為牙保者，處5年以下有期徒刑、拘役
或科或併科1千元以下罰金。
因贓物變得之財物，以贓物論。

司法院資訊處製作；財團法人民間司法改革基金會備份。
